臺灣臺北地方法院刑事判決
111年度審交易字第898號
公  訴  人  臺灣臺北地方檢察署檢察官
被      告  陳純純


上列被告因過失傷害案件，經檢察官提起公訴（111年度偵字第1
6006號），本院判決如下：
    主  文
本件公訴不受理。
    理  由
一、公訴意旨如附件起訴書所載。
二、按告訴乃論之罪，告訴人於第一審辯論終結前，得撤回其告
    訴；告訴經撤回者，法院應諭知不受理之判決；不受理之判
    決，得不經言詞辯論為之，刑事訴訟法第238條第1項、第30
    3條第3款及第307條分有明文。
三、經查，公訴人認被告涉犯之過失傷害罪，為告訴乃論之罪，
    茲因告訴人於本院辯論終結前具狀撤回告訴，有刑事撤回告
    訴狀在卷可稽，依前揭規定，爰不經言詞辯論，逕為諭知不
    受理之判決。
據上論斷，應依刑事訴訟法第303條第3款、第307條判決如主文
中　　華　　民　　國　　111 　年　　12　　月　　8 　　日
  　　　　        刑事第二十庭  法  官  賴鵬年
上正本證明與原本無異。 
如不服本判決應於收受送達後20日內向本院提出上訴書狀，並應
敘述具體理由；其未敘述上訴理由者，應於上訴期間屆滿後20日
內向本院補提理由書（均須按他造當事人之人數附繕本）「切勿
逕送上級法院」。告訴人或被害人如對於本判決不服者，應具備
理由請求檢察官上訴，其上訴期間之計算係以檢察官收受判決正
本之日期為準。
                                書記官  林意禎
中　　華　　民　　國　　111 　年　　12　　月　　8 　　日
附件：
臺灣臺北地方檢察署檢察官起訴書
                                    111年度偵字第16006號
　　被　　　告　陳純純　女　53歲（民國00年0月00日生）
　　　　　　　　　　　　住○○市○○區○○路0段000號13樓
　　　　　　　　　　　　國民身分證統一編號：Z000000000號
上列被告因過失傷害案件，業經偵查終結，認應提起公訴，茲將
犯罪事實及證據並所犯法條分敘如下：
　　　　犯罪事實
一、陳純純於民國111年1月24日9時29分許，駕駛車牌號碼000-0
    000號自用小客車（下稱A車）沿臺北市中山區新生高架道路
    （下僅稱道路名）之長安東路匝道口由南往北方向駛上該高
    架道路並匯入車道切入第2車道行駛時，本應注意汽車在同
    一車道行駛時，除擬超越前車外，後車與前車之間應保持隨
    時可以煞停之距離，而依當時天候雨，日間自然光線，市區
    道路，柏油路面，無缺陷，無障礙物等客觀情狀，並無不能
    注意之情事，竟疏未注意及此，適同方向前方有唐慧媛駕駛
    之車牌號碼000-0000號自用小客車（下稱B車）亦匯入車道
    切入第2車道，B車同方向前方有黃威霖駕駛之車牌號碼000-
    00號營業小客車（下稱C車）沿第2車道行駛，C車同方向右
    前方有林詩雯駕駛之車牌號碼000-0000號營業小客車（下稱
    D車）正匯入車道切入第2車道，C車見狀煞車減速，以禮讓D
    車匯入第2車道，B車見狀亦煞車以避免撞擊C車，惟陳純純
    疏未察覺B車已煞車，貿然繼續行駛，A車前車頭遂與B車後
    車尾發生碰撞，B車遭撞擊後向前滑行而推撞C車後車尾，致
    黃威霖因而受有頸部拉傷之傷害（唐慧媛所涉過失傷害、妨
    害名譽罪嫌部分，另為不起訴處分）。
二、案經黃威霖訴由臺北市政府警察局中山分局報告偵辦。
　　　　證據並所犯法條
一、證據清單及待證事實：
編號 證據名稱 待證事實  1 被告陳純純於警詢及偵訊時之供述 承認有於上開時地駕駛A車撞擊B車之事實。  2 告訴人黃威霖於警詢及偵訊時之指訴 全部犯罪事實。  3 證人唐慧媛於警詢及偵訊時之證述 ⒈本案車禍發生之過程。 ⒉告訴人下車後確有不時觸摸脖子之情形之事實。  4 臺北市政府警察局中山分局提供之A3類道路交通事故調查紀錄表4紙、道路交通事故現場圖2紙、道路交通事故當事人登記聯單、刑案偵查照片即A車行車紀錄器影像擷圖9張及C車行車紀錄器影像擷圖3張、道路交通事故照片10張、證人唐慧媛提供之現場照片9張 佐證本案車禍發生之過程、事發地點現場及車輛外觀。  5 台灣基督長老教會馬偕醫療財團法人馬偕紀念醫院乙種診斷證明書、111年6月7日馬院急字第1110003498號函暨所附告訴人病歷影本1份  ⒈佐證告訴人受有上開傷害之事實。 ⒉左列診斷證明書記載「頸部拉傷」之傷害，確實係車禍碰撞後可能產生之傷害之事實。  6 臺北市政府警察局中山分局提供之A車、C車行車紀錄器錄影光碟、本署檢察官指揮檢察事務官勘驗上開光碟之勘驗報告1份 佐證於A車行車紀錄器之畫面時間9時29分許，B車、A車先後自新生高架道路之長安東路匝道口駛上該高架道路；嗣B車自該高架道路之匯入車道切入第2車道，此際，B車前方有C車行駛在第2車道上，C車右前方有D車正在自匯入車道切入第2車道，C車煞車減速以禮讓D車匯入第2車道，B車亦煞車減速以避免撞擊C車；此際，同方向行駛在B車後方之A車並未減速，A車前車頭旋與B車後車尾發生碰撞，B車遭撞擊後向前滑行而推撞C車後車尾；另依A車及C車行車紀錄器畫面，當時為天候雨，日間自然光線，市區道路，柏油路面，無缺陷，無障礙物等客觀情狀之事實。  7 道路交通事故初步分析研判表、臺北市車輛行車事故鑑定會鑑定意見書、臺北市車輛行車事故鑑定覆議會覆議意見書各1份 佐證被告駕駛A車未保持行車安全距離為本交通事故之肇事原因之事實。 
二、核被告陳純純所為，係犯刑法第284條前段之過失傷害罪嫌
    。至告訴人雖指稱其因車禍一併受有頸椎退化性脊椎炎之傷
    害，然經函詢告訴人就診之台灣基督長老教會馬偕醫療財團
    法人馬偕紀念醫院，「頸椎退化性脊椎炎」是為慢性疾病，
    有該醫院111年6月7日馬院急字第1110003498號1份在卷可憑
    ，另經查詢上開病症之成因，頸椎「長期」受到反覆性或長
    時期的沈重負擔，而造成椎間盤的磨損與退化現象，此有臺
    大醫院健康電子報、仁愛醫療財團法人網路列印資料等件存
    卷可按，應非一般急性病症，是上開診斷證明書所載「頸椎
    退化性脊椎炎」，是否於車禍後3小時內即有可能產生，而
    與本案車禍有因果關係，顯非無疑，自難僅憑上開診斷證明
    書之記載，即令被告擔負此部分罪責，然此部分與前開起訴
    部分，基本社會事實同一，為起訴效力所及，爰不另為不起
    訴處分，併此敘明。
三、依刑事訴訟法第251條第1項提起公訴。
　　此　致
臺灣臺北地方法院
中　　華　　民　　國　 111　　年　　9　　月　　29　　日
　　　　　　　　　　　　　    檢  察  官  許文琪
本件正本證明與原本無異
中　　華　　民　　國　 111　　年　　10　　月　　27　　日
　　　　　　　　　            書　記　官  李念芸